【裁判字號】    98,上易,645
【裁判日期】    980610
【裁判案由】    重利
【裁判全文】
臺灣高等法院臺中分院刑事判決         98年度上易字第645號
上  訴  人  臺灣臺中地方法院檢察署檢察官
上  訴  人
即  被  告  壬○○
                      弄3號
上列上訴人因被告重利案件，不服臺灣臺中地方法院98年度易字
第412 號中華民國98年3月4日第一審判決（起訴案號：臺灣臺中
地方法院檢察署97年度偵字第 26837號），提起上訴，本院判決
如下：
    主    文
原判決撤銷。
壬○○犯如附表所示之重利罪，均累犯，各處如附表所示之刑。
應執行有期徒刑伍月，如易科罰金，以新臺幣壹仟元折算壹日，
拘役拾日，如易科罰金，以新臺幣壹仟元折算壹日，扣案之行
動電話0000－000000號SIM卡壹片、手機序號000
00000000000000號手機壹支、空白商業本票貳拾
張（票號自WG0000000號至WG0000000號）、印有黑金剛名片壹盒
，均沒收。
    犯罪事實
一、壬○○素行不佳，前曾犯妨害自由、詐欺等罪，其中於民國
    87年間所觸犯詐欺罪，經臺灣高等法院臺中分院以88年度上
    訴字第953號判處有期徒刑1年確定，復於89年間觸犯詐欺罪
    ，經最高法院以90年度台上字第57號判處有期徒刑1年確定
    ，嗣經臺灣高等法院臺中分院以91年度聲字第203號裁定，
    定其應執行刑為有期徒刑1年10月確定，並於92年3月27 日
    執行完畢，詎仍不知悔改。壬○○分別基於意圖為自己不法
    所有而以借貸金錢而謀取與原本顯不相當重利之犯意，自96
    年12月間起，以化名「黑金剛」，並對外發放印有「勤勞樸
    實黑金剛、行動：0000－000000號」名片，以之招攬並借款
    予亟需用錢之不特定人。適有甲○○、丁○○、丙○○、子
    ○○、癸○○、乙○○、庚○○、戊○○、辛○○、丑○等
    人因需錢孔急，分別經由友人或上開名片所留行動電話門號
    與壬○○取得聯繫後，分別於如附表編號1至16所示之時間
    、地點，向壬○○借貸如附表所示之現金，並約定以如附表
    1至16所示之方式計算利息，且於放款同時先預扣利息，借
    款者復須簽發如附表編號1至16所示之本票以為擔保，壬○○即以此方式取得與原本顯不相當之重利（其中附表編號1
    至2貸與予甲○○，編號3至5貸與予丁○○，編號6至7貸與
    予丙○○，編號9至10貸與予癸○○及編號15至16貸與予丑
    ○等人，各均係前期本金尚未清償即接續再貸與）藉以牟利
    。嗣於97年10月28日下午16時50分許，為警持由臺灣臺中地
    方法院所核發之搜索票，前往壬○○位在臺中市○區○○路
    624之68號6樓住處搜索，而當場查獲，並扣得壬○○所有供
    貸放重利之行動電話0000－000000號SIM卡1片、手機序號
    00000000000000000號手機1支、空白商業本票20張（票號自
    WG0000000號至WG0000000號）、其上印有「勤勞樸實黑金剛
    、行動：0000－00000 0號」之名片1盒，及借貸人甲○○、
    丁○○、丙○○、子○○、癸○○、乙○○、庚○○、戊○○、辛○○、丑○等人所簽立之本票等物品，而查悉上情。
二、案經臺中市警察局第一分局報請臺灣臺中地方法院檢察署檢
    察官偵查起訴。
    理  由
一、按被告以外之人於審判外之陳述，除法律有規定者外，不得
    作為證據；另被告以外之人於審判外之陳述，雖不符前 4條
    之規定，而經當事人於審判程序同意作為證據，法院審酌該
    言詞陳述或書面陳述作成時之情況，認為適當者，亦得為證
    據。當事人、代理人或辯護人於法院調查證據時，知有第15
    9條第1項不得為證據之情形，而未於言詞辯論終結前聲明異
    議者，視為有前項之同意；刑事訴訟法第159條第1項及第15
    9條之5分別定有明文。本件證人即告訴人甲○○、丁○○、
    丙○○、子○○、癸○○、乙○○、庚○○、戊○○、辛○○、丑○等人分別於警詢及偵查中所指訴及陳述，雖係被告
    以外之人於審判外之言詞陳述，惟被告對於該等人之警、偵
    訊時陳述之證據能力，於本院均不爭執，亦未於言詞辯論終
    結前聲明異議，視為於審判程序同意作為證據，且本院審酌
    上開警詢筆錄作成時之情況尚無不當，依刑事訴訟法第159
    之5之規定，自有證據能力，合先敘明。
二、訊據上訴人即被告壬○○（下稱被告）對於上揭事實坦承不
    諱，核與告訴人甲○○、丁○○、丙○○、子○○、癸○○
    、乙○○、庚○○、戊○○、辛○○、丑○等人分別於警詢
    及偵查中所指訴之情節相符，並有告訴人甲○○於97年8月4
    日所簽立之本票、告訴人丁○○分別於97年6月30日、6月11
    日、9月9日所簽立之本票3紙、告訴人丙○○分別於97年10
    月20日、10月22日所簽立之本票、告訴人子○○於97年7月
    24 日所簽立之本票、告訴人癸○○分別於97年8月3日、9月
    7日所簽立之本票、告訴人乙○○於97年12月24日所簽立之
    本票、告訴人庚○○於97年8月11日所簽立本票、告訴人戊○○於97年10月13日所簽立之本票、告訴人辛○○於97年7
    月21 日所簽立之本票、告訴人丑○分別於96年12月18日、6
    月9日所簽立之本票、被告壬○○所有供貸放重利之行動電
    話0000000000號SIM卡1片、手機序號00000000000000000號
    手機1支、空白商業本票20張（票號自WG0000000號至WG0000
    000號）、其上印有「勤勞樸實黑金剛、行動：0000000000
    號」之名片1盒等物品扣案，及臺中市警察局第一分局員警
    之搜索筆錄、扣押物品目錄表、行動電話0000000000號之通
    聯調閱查詢單、現場照片14張等在卷足資佐證。足認被告壬○○自白，核與事實（原起訴事實分別就被告對告訴人甲○○、丁○○、丙○○、子○○、癸○○、乙○○、庚○○、
    戊○○、辛○○、丑○等人之貸款、收息時間、金額及利率
    等情，有如附表各欄位內所載之認定錯誤，應由本院逕更正
    之）相符，堪予採信，事證至臻明確，被告壬○○犯行洵堪
    認定。被告雖於本院一度辯以：伊借錢也有被騙，被害人都
    是拿伊的錢付利息云云，惟查，被告係提供金錢而貸與他人
    而收取利息之人，其為經濟強者，焉為被害之人？且除附表
    編號1至2貸與予甲○○，編號3至5貸與予丁○○，編號6至7
    貸與予丙○○，編號9至10貸與予癸○○及編號15至16貸與
    予丑○等人，係接續借貸之人外，餘告訴人並非接續借貸，
    自無被告所稱「被害人都是拿伊的錢以付利息」之情，被告
    所辯自無足採。
三、論罪科刑：
  (一)核被告壬○○所為，係犯刑法第344條之乘他人急迫貸以金
    錢，而取得與原本顯不相當之重利罪。
  (二)按接續犯係行為人就同一犯罪構成事實，以單一行為之數個
    舉動接續進行，以實現一個犯罪構成要件，侵害同一法益，
    而成立一個罪名（最高法院71年臺上字第2387號判例意旨參
    照）。查重利罪係屬侵害個人法益之犯罪，本件被告對告訴
    人甲○○、丁○○、丙○○、子○○、癸○○、乙○○、庚○○、戊○○、辛○○、丑○等人分別犯重利罪，其侵害各
    有不同之個人法益，並非僅侵害單一法益；且據被告於本院
    自承上開告訴人等所簽發予被告之本票，其上發票日即是借
    款日等語（本院卷第42頁），而參以如附表所示被告分別對
    告訴人等貸與金錢、收受（含預扣）利息之時間、地點均有
    不同，明顯可分，乃係各自獨立之犯罪，其犯意各別，應予
    分論併罰，無從認被告對各告訴人所犯重利罪係屬時空密切
    不可分而侵害同一法益之接續犯。惟其中被告對同一告訴人
    之數次借貸之收取重利，即附表編號1至2貸與予甲○○，編
    號3至5貸與予丁○○，編號6至7貸與予丙○○，編號9至10
    貸與予癸○○及編號15至16貸與予丑○等人部分，據被告於
    本院供承：同一借貸人借2、3次以上者，都是陸續借，都是
    還沒償還本金就再借等語（本院卷第42頁），是該等借貸不
    無借新還舊之情形，則被告就此對同一告訴人為同一目的之
    貸與金錢及收取重利，其各行為之獨立性極為薄弱，依一般
    社會健全觀念，在時間差距上，尚難以強行分開，在刑法評
    價上，應視為數個舉動之接續施行，各為包括一罪之接續犯
    ，較為合理。公訴意旨未區分被告貸與金錢收取重利之對象
    及情節是否同一，一概認以被告所犯上開16次犯行，應予分
    論併罰，容有誤會，併予敘明。
  (三)被告壬○○前曾於87年間觸犯詐欺罪，經本院以88年度上訴
    字第953號判處有期徒刑1年確定，復於89年間觸犯詐欺罪，
    經最高法院以90年度台上字第57號判處有期徒刑1年確定，
    嗣經本院以91年度聲字第203號裁定，定其應執行刑為有期
    徒刑1年10月確定，並於92年3月27日執行完畢，此有臺灣高
    等法院被告前案紀錄表附卷可稽，其於5年以內再故意犯上
    開有期徒刑以上之罪，各為累犯，各應依刑法第47條第1項
    規定加重其刑。
  (四)原審認被告罪證明確，予以論罪科刑，固非無見，惟﹕
    1.原判決分別就被告對告訴人甲○○、丁○○、丙○○、子
      ○○、癸○○、乙○○、庚○○、戊○○、辛○○、丑○
      等人之貸款、收息時間、金額及利率等情，均有如附表各
      欄位內所載之認定錯誤，其認定事實自有違誤。
    2.被告對告訴人甲○○、丁○○、丙○○、子○○、癸○○
      乙○○、庚○○、戊○○、辛○○、丑○等人分別犯重利
      罪，其侵害各有不同之個人法益，並非僅單一法益，核屬
      數罪，應予分論併罰，原判決僅論接續犯之包括一罪，而
      為單一之處罰，容有不當。
    被告上訴意旨以其其已與告訴人子○○、庚○○達成民事和
    解之和解書而請求從輕量刑，固非無據，且原審判決既有上
    開未及適用法律之瑕疵，即屬無可維持，應由本院予以撤銷
    改判。
  (五)爰審酌被告壬○○趁告訴人甲○○、丁○○、丙○○、子○○、癸○○、乙○○、庚○○、戊○○、辛○○、丑○等人
    急需用錢之際，向告訴人等收取重利，對告訴人等影響甚大
    ，及被告犯罪之動機、目的、手段、品行不佳，詳如前述，
    此有臺灣高等法院被告前案紀錄表附卷可稽，及其所生危害
    及犯罪後坦認罪愆，頗具悔意，且犯罪後除告訴人癸○○外
    ，被告業已與其他告訴人達成民事和解，取得諒解，有和解
    書在卷可憑，又被告所借與金錢及收取重利之金額非鉅，且
    亦未非法暴力討債，所犯為數罪併罰關係等一切情狀，分別
    量處如主文第2項所示之刑，並諭知易科罰金之折算標準，
    及就有期徒刑之宣告部分定其應執行之刑，以資懲儆。
  (六)扣案之行動電話0000－000000號SIM卡1片、手機序號000000
    00000000000號手機1支、空白商業本票20張（票號自WG0000
    000號至WG0000000號）、其上印有「勤勞樸實黑金剛、行動
    ：0000－000000號」之名片1盒，均為被告所有，且係其聯
    絡放貸本案重利罪所用之物，業據被告供承在卷，爰依法併
    予宣告沒收之。至於附表所示之告訴人甲○○、丁○○、丙○○、子○○、癸○○、乙○○、庚○○、戊○○、辛○○
    、丑○等人所簽立之本票等物品雖為被告因犯罪所得之物，
    且屬被告所有，惟其內尚有被告合法應得之本金及利息包含
    在內，爰不依法併予宣告沒收之。
據上論斷，應依刑事訴訟法第369條第1項前段、第364條、第299
條第1項前段，刑法第344條、第47條第1項、第41條第1項前段、
第51條第5款、第38條第1項第2款，刑法施行法第1條之1，判決
如主文。
本案經檢察官己○○庭執行職務。
中    華    民    國    98    年    6     月    10    日
            刑事第五庭  審判長法  官  趙  春  碧
                              法  官  楊  真  明
                              法  官  賴  恭  利
以上正本證明與原本無異。
不得上訴。
                                書記官  林  桂  鳳
中    華    民    國    98    年    6     月    10    日
附錄論罪科刑法條：
刑法第344條（重利罪）：
乘他人急迫、輕率或無經驗貸以金錢或其他物品，而取得與原本
顯不相當之重利者，處1年以下有期徒刑、拘役或科或併科1千元
以下罰金。
（罰金部份業經刑法施行法第一條之一第二項前段提高30倍為新
台幣3萬元）
刑法施行法第一之一條（95年06月14日修正）：
中華民國九十四年一月七日刑法修正施行後，刑法分則編所定罰
金之貨幣單位為新臺幣。
九十四年一月七日刑法修正時，刑法分則編未修正之條文定有罰
金者，自九十四年一月七日刑法修正施行後，就其所定數額提高
為三十倍。但七十二年六月二十六日至九十四年一月七日新增或
修正之條文，就其所定數額提高為三倍。
附表：
┌──┬───┬─────┬────┬───────┬──────────┬─────────────┐
│編號│借貸人│借貸時間及│借貸金額│供擔保之證件或│ 利息計算之方式     │   宣       告        刑  │
│    │      │地點      │        │簽發之票據及文│                    │                          │
│    │      │          │        │件            │                    │                          │
├──┼───┼─────┼────┼───────┼──────────┼─────────────┤
│一  │甲○○│97年6月16 │借款1萬 │簽立同等面額之│1、每借貸1萬元，以10│處有期徒刑月，如易科罰金│
│    │      │日，在臺中│元惟預扣│本票          │   天為1期，每期利息│，以新臺幣壹仟元折算壹日，│
│    │      │市北區柳川│利息1000│              │   1000元，且預先扣 │扣案之行動電話○九一○－五│
│    │      │西路4段1號│元，故實│              │   抵第1期利息，年息│○九七五○號SIM卡壹片、手 │
│    │      │6樓之8    │拿9, 000│              │   高達360%（起訴書 │機序號0000000000│
│    │      │          │元      │              │   及原判決均誤認為 │0000000號手機壹支、│
│    │      │          │        │              │   400%）。         │空白商業本票貳拾張（票號自│
│    │      │          │        │              │2、告訴人已繳納3期利│WG0000000號至WG0000000號）│
│    │      │          │        │              │   息，共計3,000元。│、印有黑金剛名片壹盒，均沒│
│    │      │          │        │              │                    │收。                      │
├──┼───┼─────┼────┼───────┼──────────┤                          │
│二  │甲○○│97年8月4日│借款5000│簽立同等面額之│1、每借貸1萬元，以10│                          │
│    │      │，在臺中市│元惟預扣│本票          │   天為1期，每期利息│                          │
│    │      │北區柳穿西│利息500 │              │   500元（起訴書及原│                          │
│    │      │路4段1號6 │元，故實│              │   判決均誤認為1000 │                          │
│    │      │樓之8     │拿4500元│              │   元），且預先扣抵 │                          │
│    │      │          │        │              │   第1期利息，年息高│                          │
│    │      │          │        │              │   達360%（起訴書及 │                          │
│    │      │          │        │              │   原判決均誤認為400│                          │
│    │      │          │        │              │   % ）。           │                          │
│    │      │          │        │              │2、告訴人已繳納1期利│                          │
│    │      │          │        │              │   息500元。        │                          │
├──┼───┼─────┼────┼───────┼──────────┼─────────────┤
│三  │丁○○│97年6月11 │借款5000│簽立同等面額之│1、3次借貸均每借貸1 │處有期徒刑月，如易科罰金│
│    │      │日，在臺中│元惟預扣│本票          │   萬元，以10天為1期│，以新臺幣壹仟元折算壹日，│
│    │      │市北區大雅│利息500 │              │   ，每期利息500元（│扣案之行動電話○九一○－五│
│    │      │路624之68 │元，故實│              │   起訴書及原判決均 │○九七五○號SIM卡壹片、手 │
│    │      │號6樓     │拿4500元│              │   誤認為為1000元） │機序號0000000000│
├──┼───┼─────┼────┼───────┤   ，且均預先扣抵利 │0000000號手機壹支、│
│四  │丁○○│97年6月30 │借款5000│簽立同等面額之│   息，年息高達360% │空白商業本票貳拾張（票號自│
│    │      │日，在臺中│元惟預扣│本票          │   （起訴書及原判決 │WG0000000號至WG0000000號）│
│    │      │市北區大雅│利息500 │              │   均誤認為400%）。 │、印有黑金剛名片壹盒，均沒│
│    │      │路624之68 │元，故實│              │2、告訴人前後總計借 │收。                      │
│    │      │號6樓     │拿4500元│              │   貸3次，且業已清償│                          │
├──┼───┼─────┼────┼───────┤   歷次所借利息3萬60│                          │
│五  │丁○○│97年9月9日│借款5000│簽立同等面額之│   00元。           │                          │
│    │      │在臺中市北│元惟預扣│本票          │                    │                          │
│    │      │區○○路62│利息500 │              │                    │                          │
│    │      │4之68號6樓│元，故實│              │                    │                          │
│    │      │          │拿4500元│              │                    │                          │
├──┼───┼─────┼────┼───────┼──────────┼─────────────┤
│六  │丙○○│97年10月20│借款1萬 │簽立同等面額之│1、2次借貸均每借貸1 │處有期徒刑月，如易科罰金│
│    │      │日，在臺中│元惟預扣│本票          │   萬元，以10天為1期│，以新臺幣壹仟元折算壹日，│
│    │      │市○○路與│利息800 │              │   ，每期利息800元，│扣案之行動電話○九一○－五│
│    │      │北平路口  │元，故實│              │   年息高達288%（起 │○九七五○號SIM卡壹片、手 │
│    │      │          │拿9,200 │              │   訴書及原判決均誤 │機序號0000000000│
│    │      │          │元      │              │   認為313%） 。    │0000000號手機壹支、│
├──┼───┼─────┼────┼───────┤2、告訴人前後總計借 │空白商業本票貳拾張（票號自│
│七  │丙○○│97年10月22│借款1萬 │簽立同等面額之│   貸3次，惟其第3次 │WG0000000號至WG0000000號）│
│    │      │日（起訴書│元惟預扣│本票          │   即97年10月23日借 │、印有黑金剛名片壹盒，均沒│
│    │      │及原判決均│利息800 │              │   款9,000元並未預  │收。                      │
│    │      │誤認為20日│元，故實│              │   扣利息，且亦尚未 │                          │
│    │      │），在臺中│拿9,200 │              │   有何清償利息之行 │                          │
│    │      │市○○路與│元      │              │   為，故並不構成重 │                          │
│    │      │北平路口  │        │              │   利犯行，未據起訴 │                          │
│    │      │          │        │              │   。而告訴人左開2次│                          │
│    │      │          │        │              │   借貸業已清償歷次 │                          │
│    │      │          │        │              │   所借利息合計3000 │                          │
│    │      │          │        │              │   元至4000元。     │                          │
├──┼───┼─────┼────┼───────┼──────────┼─────────────┤
│八  │子○○│97年7月24 │借款1萬 │簽立同等面額之│1、每借貸1萬元，以10│處有期徒刑月，如易科罰金│
│    │      │日，在臺中│元，惟實│本票          │   天為1期，每期利息│，以新臺幣壹仟元折算壹日，│
│    │      │市北區柳川│拿9,000 │              │   1000元，且預先扣 │扣案之行動電話○九一○－五│
│    │      │東路4段13 │元      │              │   抵第1期利息，故年│○九七五○號SIM卡壹片、手 │
│    │      │號3樓之4  │        │              │   息高達360%（起訴 │機序號0000000000│
│    │      │          │        │              │   書及原判決均誤認 │0000000號手機壹支、│
│    │      │          │        │              │   為400%） 。      │空白商業本票貳拾張（票號自│
│    │      │          │        │              │2、業已清償利息8000 │WG0000000號至WG0000000號）│
│    │      │          │        │              │   元。             │、印有黑金剛名片壹盒，均沒│
│    │      │          │        │              │                    │收。                      │
├──┼───┼─────┼────┼───────┼──────────┼─────────────┤
│九  │癸○○│97年8月3日│借款1萬 │簽立同等面額之│1、2次借貸均每借貸1 │處有期徒刑月，如易科罰金│
│    │      │，在臺中市│元，實拿│本票          │   萬元，以10天為1期│，以新臺幣壹仟元折算壹日，│
│    │      │北區○○路│9,000元 │              │   ，每期利息1000元 │扣案之行動電話○九一○－五│
│    │      │與大雅路口│        │              │   ，且預先扣抵第1期│○九七五○號SIM卡壹片、手 │
├──┼───┼─────┼────┼───────┤   利息，年息高達360│機序號0000000000│
│十  │癸○○│97年9月7日│借款1萬 │簽立同等面額之│    % （起訴書及原判│0000000號手機壹支、│
│    │      │，在臺中市│元，實拿│本票          │   決均誤認為400%） │空白商業本票貳拾張（票號自│
│    │      │北區○○路│9,000元 │              │   。               │WG0000000號至WG0000000號）│
│    │      │與大雅路口│        │              │2、業已清償前後借款 │、印有黑金剛名片壹盒，均沒│
│    │      │          │        │              │   所須繳納之利息1萬│收。                      │
│    │      │          │        │              │   4000元。         │                          │
├──┼───┼─────┼────┼───────┼──────────┼─────────────┤
│十一│乙○○│97年10月24│借款1萬 │簽立同等金額之│1、每借貸1萬元，以10│處拘役拾日，如易科罰金，│
│    │      │日，在臺中│元，實拿│本票          │   天為1期，每期利息│以新臺幣壹仟元折算壹日，扣│
│    │      │市北區大雅│9,500元 │              │   500元，且預先扣抵│案之行動電話○九一○－五○│
│    │      │路624號6樓│        │              │   第1期利息，年息高│九七五○號SIM卡壹片、手機 │
│    │      │之63室    │        │              │   達180%（起訴書及 │序號0000000000○│
│    │      │          │        │              │   原判決均誤認為184│二九五四六六號手機壹支、空│
│    │      │          │        │              │   %）。            │白商業本票貳拾張（票號自  │
│    │      │          │        │              │2、業已繳納利息500元│WG0000000號至WG0000000號）│
│    │      │          │        │              │   。               │、印有黑金剛名片壹盒，均沒│
│    │      │          │        │              │                    │收。                      │
├──┼───┼─────┼────┼───────┼──────────┼─────────────┤
│十二│庚○○│97年8月11 │借款1萬 │簽立同等金額之│1、每借貸1萬元，以10│處有期徒刑月，如易科罰金│
│    │      │日，在臺中│元，實拿│本票          │   天為1期，每期利息│，以新臺幣壹仟元折算壹日，│
│    │      │市北區文心│9,000元 │              │   1000元，且預先扣 │扣案之行動電話○九一○－五│
│    │      │路與大雅路│        │              │   抵第1期利息，年息│○九七五○號SIM卡壹片、手 │
│    │      │口        │        │              │   高達360%（起訴書 │機序號0000000000│
│    │      │          │        │              │   及原判決均誤認為 │0000000號手機壹支、│
│    │      │          │        │              │   400% ）。        │空白商業本票貳拾張（票號自│
│    │      │          │        │              │2、業已清償利息8000 │WG0000000號至WG0000000號）│
│    │      │          │        │              │   元。             │、印有黑金剛名片壹盒，均沒│
│    │      │          │        │              │                    │收。                      │
├──┼───┼─────┼────┼───────┼──────────┼─────────────┤
│十三│戊○○│97年10月13│借款3萬 │簽立同等金額之│1、每借貸1萬元，以10│處有期徒刑月，如易科罰金│
│    │      │日，在臺中│元，預扣│本票。        │   天為1期，每期利息│，以新臺幣壹仟元折算壹日，│
│    │      │市中區成功│利息3000│              │   1000元，且預先扣 │扣案之行動電話○九一○－五│
│    │      │路268巷43 │元，故實│              │   抵第1期利息，年息│○九七五○號SIM卡壹片、手 │
│    │      │號        │拿2萬7,0│              │   高達360%（起訴書 │機序號0000000000│
│    │      │          │00元    │              │   及原判決均誤認為 │0000000號手機壹支、│
│    │      │          │        │              │   400% ）。        │空白商業本票貳拾張（票號自│
│    │      │          │        │              │2、業已清償利息2期利│WG0000000號至WG0000000號）│
│    │      │          │        │              │   息6000元。       │、印有黑金剛名片壹盒，均沒│
│    │      │          │        │              │                    │收。                      │
├──┼───┼─────┼────┼───────┼──────────┼─────────────┤
│十四│辛○○│97年7月21 │借款2萬 │簽立同等金額之│1、每借貸1萬元，以10│處有期徒刑月，如易科罰金│
│    │      │日，在臺中│元，預扣│本票          │   天為1期，除第1期 │，以新臺幣壹仟元折算壹日，│
│    │      │市中區公園│2000元，│              │   利息為1000元外， │扣案之行動電話○九一○－五│
│    │      │路21之20號│故實拿1,│              │   其後每期利息800元│○九七五○號SIM卡壹片、手 │
│    │      │8樓       │800元。 │              │   ，且預先扣抵第1期│機序號0000000000│
│    │      │          │        │              │   利息，年息高達288│0000000號手機壹支、│
│    │      │          │        │              │   %以上（起訴書及原│空白商業本票貳拾張（票號自│
│    │      │          │        │              │   判決均誤認為160% │WG0000000號至WG0000000號）│
│    │      │          │        │              │   ）。             │、印有黑金剛名片壹盒，均沒│
│    │      │          │        │              │2、業已清償利息11期 │收。                      │
│    │      │          │        │              │   利息1萬7600元。  │                          │
├──┼───┼─────┼────┼───────┼──────────┼─────────────┤
│十五│丑○  │96年12月18│借款2萬 │簽立同等金額之│1、2次借貸均每借貸1 │處有期徒刑月，如易科罰金│
│    │      │日，在臺中│元，預扣│本票。        │   萬元，以10天為1期│，以新臺幣壹仟元折算壹日，│
│    │      │市中區光復│2000元，│              │   ，每期利息1000元 │扣案之行動電話○九一○－五│
│    │      │路合作大樓│故實拿1 │              │   ，且預先扣抵第1期│○九七五○號SIM卡壹片、手 │
│    │      │5之17號前 │萬, 8000│              │   利息，息高達360% │機序號0000000000│
│    │      │          │元。    │              │  （起訴書及原判決均│0000000號手機壹支、│
├──┼───┼─────┼────┼───────┤   誤認為400%）。   │空白商業本票貳拾張（票號自│
│十六│丑○  │97年6月9日│借款2萬 │簽立同等金額之│2、業已清償2次借款利│WG0000000號至WG0000000號）│
│    │      │，在臺中市│元，預扣│本票。        │   息1萬5000元。    │、印有黑金剛名片壹盒，均沒│
│    │      │中區○○路│2000元，│              │                    │收。                      │
│    │      │合作大樓5 │故實拿1 │              │                    │                          │
│    │      │之17號前  │萬,8000 │              │                    │                          │
│    │      │          │元。    │              │                    │                          │
└──┴───┴─────┴────┴───────┴──────────┴─────────────┘


司法院資訊處製作；財團法人民間司法改革基金會備份。
